【裁判字號】    98,審訴,3608
【裁判日期】    981113
【裁判案由】    毒品危害防制條例
【裁判全文】
臺灣高雄地方法院刑事判決            98年度審訴字第3608號
公  訴  人  臺灣高雄地方法院檢察署檢察官
被      告  甲○○
                    （另案於臺灣高雄第二監獄執行中）
上列被告因毒品危害防制條例案件，經檢察官提起公訴（98年度
毒偵字第2901號），被告於準備程序中就被訴事實為有罪之陳述
，經本院告知簡式審判程序之旨，並聽取被告與公訴人之意見後
，本院合議庭裁定由受命法官獨任進行簡式審判程序，判決如下
：
    主  文
甲○○犯施用第一級毒品罪，累犯，處有期徒刑捌月。
    事實及理由
一、犯罪事實：
    甲○○前因違反妨害兵役治罪條例案件，經本院以72年度訴
    字第737 號判處有期徒刑1 年確定（下稱第一案）；又因恐
    嚇、搶奪案件，經臺灣高等法院臺南分院以73年度上更一字
    第285 號分別判處有期徒刑1 年8 月及無期徒刑，執行無期
    徒刑，並經最高法院以73年度台上字第5259號判決駁回上訴
    確定（下稱第二案）；上開二案經臺灣高等法院臺南分院以
    77年度聲減字第2922號裁定減刑並定應執行刑為有期徒刑15
    年6 月確定，復經臺灣高等法院高雄分院以80年度聲減字第
    2061號裁定減刑並定應執行刑為有期徒刑15年4 月確定，於
    民國80年5 月22日假釋出監。其於假釋期間，又因違反肅清
    煙毒條例等案件，經本院以81年度訴字第1781號判處有期徒
    刑3 年2 月、5 月，定應執行刑為有期徒刑3 年6 月，經臺
    灣高等法院高雄分院以81年度上訴字第2900號判決駁回上訴
    確定（下稱第三案），上開假釋因而遭撤銷，殘刑5 年11月
    4 日與上開第三案所處之刑接續執行，於87年7 月18日假釋
    出監。其復因施用毒品案件，經本院以90年度毒聲字第2379
    號裁定送觀察、勒戒後，認無繼續施用毒品傾向，於90年7
    月12日執行完畢釋放，並經臺灣高雄地方法院檢察署檢察官
    以89年度毒偵字第7870號為不起訴處分確定。又於前開觀察
    勒戒執行完畢5 年內，於91年間再次施用毒品，經本院以91
    年度訴字第2815號判處有期徒刑8 月確定（下稱第四案）；
    並因犯竊盜案件，經本院以91年度易字第3281號判處有期徒
    刑10月，經臺灣高等法院高雄分院以91年度上易字第1648號
    判決駁回上訴確定（下稱第五案），上開假釋因而遭撤銷，
    第四案、第五案經減刑及定應執行刑為有期徒刑8 月確定，
    與殘刑4 年2 月5 日接續執行，於96年11月30日縮刑期滿執
    行完畢。詎其仍不知悔改，基於施用第一級毒品海洛因之犯
    意，於98年4 月12日至13日間之某時，在高雄市鼓山區元亨
    寺之公共廁所內，以針筒注射方式，施用第一級毒品海洛因
    1 次。嗣於98年4 月15日上午9 時15分許，在高雄市○○區
    ○○路與慶豐街口，因另案遭通緝為警查獲，經徵得其同意
    採集尿液送驗後，檢驗結果呈可待因、嗎啡陽性反應，始悉
    上情。
二、證據：
    上開犯罪事實，有下列證據可資證明：
  1.高雄市立凱旋醫院98年5 月1 日濫用藥物尿液檢驗報告、高
    雄市政府警察局鼓山分局98年查獲毒品案件嫌疑人尿液代碼
    姓名對照登記表1 份。
  2.被告之自白。
三、論罪：
  1.被告前因施用毒品案件經裁定送觀察、勒戒，執行完畢後經
    臺灣高雄地方法院檢察署檢察官為不起訴處分確定，後又因
    於5 年內施用毒品，經本院以91年度訴字第2815號判刑確定
    ，是被告於「初犯」經觀察、勒戒後，曾於5 年內再犯，經
    依法追訴處罰，本案已屬3 犯以上，與毒品危害防制條例第
    20條第3 項「五年後再犯」之情形有別，且因已於「五年內
    再犯」，顯見其再犯率甚高，原實施觀察、勒戒，已無法收
    其實效，而無五年戒斷期之存在，自無再經觀察、勒戒及強
    制戒治之必要，檢察官逕行起訴，即無不合，合先敘明。
  2.海洛因為毒品危害防制條例第2 條第2 項第1 款規定之第一
    級毒品，是核被告所為，係犯毒品危害防制條例第10條第1
    項施用第一級毒品罪。被告持有第一級毒品後，進而施用，
    其持有之低度行為應被施用高度行為所吸收，不另論其持有
    第一級毒品罪。被告有犯罪事實欄所述經判處有期徒刑並執
    行完畢之情形，此有臺灣高等法院被告前案紀錄表在卷可佐
    ，其於徒刑執行完畢5 年之內故意再犯本件有期徒刑以上之
    罪，為累犯，應依法加重其刑。
四、科刑：
    爰審酌施用毒品之行為不僅嚴重戕害自身身心健康，亦間接
    影響社會治安，被告前經觀察、勒戒及強制戒治，均未能戒
    斷毒癮，顯見被告尚無斷絕毒害之決心，及被告犯後坦承犯
    行暨其身體狀況等一切情狀，量處如主文所示之刑。
據上論斷，應依刑事訴訟法第273 條之1 第1 項、第284 條之1
、第299條第1項前段，毒品危害防制條例第10條第1項，刑法第
11條前段、第47條第1項，判決如主文。
本案經檢察官乙○○到庭執行職務。
中    華    民    國    98    年    11    月    13    日
                  刑事第十庭    法  官  蔡書瑜
以上正本證明與原本無異。
如不服本判決應於收受送達後10日內向本院提出上訴書狀，並應
敘述具體理由；如未敘述上訴理由者，應於上訴期間屆滿後20日
內向本院補提理由書（均須按他造當事人之人數附繕本）「切勿
逕送上級法院」。
中    華    民    國    98    年    11    月    13    日
                                書記官  楊明月
附錄：論罪法條
毒品危害防制條例第10條第1項
施用第一級毒品者，處6 月以上 5 年以下有期徒刑。


司法院資訊處製作；財團法人民間司法改革基金會備份。
